【裁判字號】    97,消債清,63
【裁判日期】    980316
【裁判案由】    清算事件
【裁判全文】
臺灣臺中地方法院民事裁定            97年度消債清字第63號
聲  請  人  丙○○
債  權  人  安泰商業銀行股份有限公司
債  權  人  元大商業銀行股份有限公司
債  權  人  中國信託商業銀行股份有限公司
債  權  人  友邦國際信用卡股份有限公司
債  權  人  荷商荷蘭銀行股份有限公司台北分公司
債  權  人  美商花旗銀行股份有限公司
債  權  人  遠東國際商業銀行股份有限公司
債  權  人  台新國際商業銀行股份有限公司
債  權  人  慶豐商業銀行股份有限公司
債  權  人  陽信商業銀行股份有限公司
債  權  人  台北富邦商業銀行股份有限公司
債  權  人  國泰世華商業銀行股份有限公司
債  權  人  玉山商業銀行股份有限公司
債  權  人  乙○○○
債  權  人  丁○○
債  權  人  甲○○
上列當事人因消費者債務清理事件聲請清算，本院裁定如下：
    主  文
債務人丙○○自中華民國九十八年三月十六日起開始清算程序，
並同時終止清算程序。
    理  由
一、按法院開始清算程序之裁定，應載明其年、月、日、時，並
    即時發生效力；債務人之財產不敷清償清算程序之費用時，
    法院應裁定開始清算程序，並同時終止清算程序，消費者債
    務清理條例第八十三條第一項、第八十五條第一項分別定有
    明文。
二、本件債務人主張其因兩度遭資遣、並以預借現金方式投資股
    票失利，更因聽力障礙謀職不易，故向親友借貸，現因無力
    清償，爰依法聲請清算等語。
三、經查債務人所主張之上開事實，業據提出債務協商不成立通
    知書、戶籍謄本、所得清單、存證信函影本、存摺影本、公
    用事業收費單據、殘障證明等為證，並經債務人到庭供述無
    訛。此外，本件並無消費者債務清理條例第六條第三項、第
    八條或第八十二條第二項所定應駁回清算聲請之事由存在，
    債務人聲請清算，自屬有據。再依債務人提出之財產及收入
    財稅資料所示，債務人除現有每月三萬二千元之薪資外，並
    無其他財產可供清算分配，爰參酌本件清算程序之規模，堪
    認債務人之財產不敷清償清算程序之費用，爰依上開規定裁
    定開始本件清算程序，並同時終止清算程序。
四、本件依債務人消費明細顯示，其消費內容多有奢侈、浪費及
    投機之性質，並非生活必要之支出，核與消費者債務清理條
    例第一百三十四條第四款所稱：「浪費、賭博或其他投機行
    為，致財產顯然減少或負擔過重之債務」等不免責事由相當
    。其雖經本院訊問時提示其消費明細，但仍表示繼續聲請清
    算，從而本件如經裁定不予免責，勢將徒增程序勞費，毫無
    實益。惟因前述理由三之說明，本件依法仍應准許清算，並
    同時終止，併此敘明。
中    華    民    國    98    年    3     月    16    日
                            民事庭法官  張升星
上為正本係照原本作成
如不服本裁定，應於裁定送達後10日內，以書狀向本院提出抗告
，並繳納抗告費新臺幣1千元
中    華    民    國    98    年    3     月    16    日
                            書  記  官  黃正中

司法院資訊處製作；財團法人民間司法改革基金會備份。
